臺灣板橋地方法院刑事判決　　　　　　　94年度訴字第2473號
公　訴　人　臺灣板橋地方法院檢察署檢察官
被　　　告　甲○○
　　　　　　　　　　（現另案
上列被告因違反毒品危害防制條例案件，經檢察官提起公訴（94
年度核退毒偵字第1857號），因被告於準備程序進行中就被訴事
實為有罪之陳述，經告知簡式審判程序之旨，本院裁定由受命法
官獨任進行簡式審判程序，並判決如下：
    主  文
甲○○連續施用第一級毒品，累犯，處有期徒壹年。扣案之第一
級毒品海洛因壹包（淨重零點零肆公克）沒收銷燬之；注射針筒
壹支沒收。
    事  實
一、甲○○前因施用毒品案件，經本院以88年度毒聲字第4878號
    裁定令入戒治處所施以強制戒治期滿後，由臺灣板橋地方法
    院檢察署檢察官於89年9 月5 日以89年度戒毒偵字第579 號
    為不起訴處分確定。復因施用毒品案件，經本院以91年度毒
    聲字第3624號裁定令入戒治處所施以強制戒治1 年，於93年
    1 月9 日出監，公訴部分則經本院於92年7 月22日以91年訴
    字第2384號判決判處應執行有期徒刑10月確定，於93年11月
    8 日執行完畢。詎仍無法戒除毒癮，復於前開強制戒治執行
    完畢後5 年內，明知海洛因及安非他命業經公告列為毒品危
    害防制條例第2 條之第1 、2 級毒品，不得非法持有、施用
    ，竟基於施用第1 、2 級毒品之概括犯意，自94年4 月間某
    日起至94年6 月26日下午某時止，在臺北縣板橋市○○路○
    段28巷34號，以將安非他命及海洛因混在一起之方式，用注
    射針筒或玻璃球吸食器吸食之方法，連續多次施用第1 、2
    級毒品海洛因、安非他命。嗣於94年6 月26日22時15分許，
    在臺北縣三重市○○○街153 號為警查獲，並扣得其所有供
    施用之毒品海洛因1 包及其所有施用毒品所用之注射針筒1
    支。
二、案經臺北縣政府警察局三重分局報請臺灣板橋地方法院檢察
    署檢察官偵查起訴。
    理  由
一、訊據被告甲○○坦承前開犯罪事實，而被告於94年6 月26日
    為警所採尿液送臺灣檢驗科技股份有限公司檢驗結果，發現
    確有鴉片類及安非他命類之陽性反應，此有臺北縣政府警察
    局三重分局查獲毒品案件被移送者姓名、代碼對照表、及臺
    灣檢驗科技股份有限公司94年8 月2 日出具之濫用藥物尿液
    檢驗報告各1 紙附卷可稽。次查，該檢驗中心係先以酵素免
    疫分析法（ＥＩＡ）篩驗，其尿液中海洛因代謝物嗎啡、安
    非他命濃度超出檢測範圍，再以氣相層析質普儀分析法（Ｇ
    Ｃ／ＭＳ）確認；其檢驗方法係以「氣相層析儀」先將物質
    氣化後，再經分析管分離，由於各種物質之沸點及對管柱之
    吸附力不同，在經過檢測器（Detector）測定後，表現出不
    同之滯留時間（Retens ion time）， 以滯留時間來判斷係
    何種物質；再利用「質普儀」為檢測器，將物質撞擊成碎片
    ，記錄其質譜圖。因每個化合物之鍵結能力不同，故不同之
    物質會有其特定之質譜圖，因此在物質之判斷上有如指紋之
    鑑定，在理論上，扣除人為因素，其精確度已接近百分之百
    ，堪認被告前開施用第1 、2 級毒品海洛因、安非他命之自
    白應與事實相符，此外復有扣案被告所有供施用之毒品海洛
    因1 包（淨重0.04公克，空包裝重0.24公克）及其所有施用
    毒品所用之注射針筒1 支。第查，被告甲○○前因施用毒品
    案件，經本院以88年度毒聲字第4878號裁定令入戒治處所施
    以強制戒治期滿後，由臺灣板橋地方法院檢察署檢察官於89
    年9 月5 日以89年度戒毒偵字第579 號為不起訴處分確定。
    復因施用毒品案件，經本院以91年度毒聲字第3624號裁定令
    入戒治處所施以強制戒治1 年，於93年1 月9 日出監等情，
    有臺灣高等法院被告全國前案紀錄表在卷可稽，其於強制戒
    治執行完畢後，5 年內再犯施用第1 、2 級毒品之罪，與毒
    品危害防制條例第23條第2 項之規定相符，殆無疑問。從而
    ，本案事證已臻明確，被告犯行洵堪認定，自應依法論科。
二、核被告甲○○所為，係犯毒品危害防制條例第10條第1 項之
    施用第1 級毒品罪及同條第2 項之施用第2 級毒品罪。其施
    用前後持有海洛因、安非他命之低度行為，應為施用海洛因
    、安非他命之高度行為所吸收，均不另論罪；又其先後多次
    施用海洛因、安非他命之犯行，均時間緊接，方法相同，各
    觸犯構成要件相同之罪名，顯係基於概括之犯意為之，均為
    連續犯，應依刑法第56條之規定，各以一罪論，並均加重其
    刑。又被告自94年4 月間某日起至94年6 月26日下午某時止
    ，以將安非他命及海洛因混在一起之方式，連續多次施用第
    1 、2 級毒品海洛因、安非他命，雖公訴人僅起訴94年6 月
    27 日5時40分回溯96小時內之某時點施用第2 級毒品安非他
    命1 次，惟其餘未起訴部分犯行因與已起訴部分有連續犯之
    裁判上一罪關係，為起訴效力所及，基於審判不可分之原則
    ，本院自應併予審酌。另被告甲○○係將安非他命及海洛因
    混在一起之方式施用毒品，亦即同時施用海洛因及安非他命
    2 種毒品，應屬一施用行為而同時觸犯上揭2 罪名，為想像
    競合犯，應從一重之施用第1 級毒品罪，起訴書認上開2 罪
    犯意各別，行為亦殊，構成要件互異，應予分論併罰，則有
    未洽。末查被告曾因施用毒品案件，經本院於92年7 月22日
    以91年訴字第2384號判決判處應執行有期徒刑10月確定，於
    93年11月8 日執行完畢，有卷附臺灣高等法院被告全國前案
    紀錄表1 份可按，其受有期徒刑執行完畢後5 年以內再犯本
    案法定刑為有期徒刑之上開2 罪，為累犯，應依法遞加重其
    刑。爰審酌被告已有多次施用毒品之前案紀錄，猶因施用海
    洛因及安非他命再犯本罪，顯未衷心悛悔，漠視法令之禁制
    ，恣意濫用藥品，甚為可訾，兼衡其施用海洛因、安非他命
    所生危害實以自戕健康為主，於他人尚無明顯重大危害及其
    犯後終能供認無隱，態度良好等一切情狀，量處如主文所示
    之刑。
三、扣案之第1 級毒品海洛因1 包（淨重0 點04公克），係第1
    級毒品，有法務部調查局鑑定通知書乙紙可參，應依毒品危
    害防制條例第18條第1 項前段規定宣告沒收銷燬之。至於注
    射針筒1 支，係被告所有供施用毒品所用之物，業據被告於
    本院審理時供述在卷，爰依刑法第38條第1 項第2 款之規定
    宣告沒收。
據上論斷，應依刑事訴訟法第273 條之1 第1 項、第299 條第1
項前段，毒品危害防制條例第10條第1 項、第2 項，刑法第11條
前段、第56條、第55條、第47條，判決如主文。
本案經檢察官張慶林到庭執行職務
中　　華　　民　　國　　94　　年　　11　　月　　30　　日
                  刑事第十二庭  法　官  吳幸娥
以上正本證明與原本無異
如不服本判決應於送達後10日內向本院提出上訴狀
                                書記官　洪惠玲
中　　華　　民　　國　　94　　年　　11　　月　　30　　日
附錄本案論罪科刑法條全文：
毒品危害防制條例第十條：
施用第一級毒品者，處六月以上五年以下有期徒刑。
施用第二級毒品者，處三年以下有期徒刑。
